

# Талатушин Сергей

Frontend разработчик (TypeScript, React, Next) Нижний Новгород, Россия

Занятость: полная График работы: удаленная

### Личная информация:

дата рождения 31.07.1978 (45 лет) образование: высшее (специалитет)

#### Технические навыки:

Frontend:

Next.js

React

TypeScript

Js JavaScript

**3** CSS

**THIML** 

State menagers:

Redux

Zustand

Backend:



Nest.js

Prisma ORM

Дополнительно:

**REST Api** 

GraphQL

Docker

Git

#### Связаться со мной:

+7 920 020 46 13

@Sergtl

Whatsapp

#### Links:

Github.com

in LinkedIn

Портфолио

### Общие сведения

Опыт разработки с июля 2022 года.

Научился разрабатывать приложения с нуля.

Нравиться TypeScript, React, Next, TailwindCSS использовать серверные компоненты, а также React-Hook-Forms, Next-Auth и другие.

Знаю как работает backend, использую Docker, Git.

Это резюме сделал в Figma.

Имею большой опыт работы с людьми, положительный опыт решения конфликтных ситуаций, как с коллегами, так и с руководителями.

Не боюсь брать на себя ответственность и принимать решения в соответствии со своей компетенцией.

В моем лице компания приобретет ответственного сотрудника, который понимает необходимость планирования и соблюдения deadline.

Я заинтересован в росте компании, так как это позволит мне быстрее развиваться как специалисту.

### Опыт работы

### Фриланс

Frontend разработчик | с февраля 2022 года

Разрабатывал небольшие web-приложения. Примеры приложений (в моем githab):

 Интернет магазин (shop-next.js-strapi):TypeScript,TailwindCSS, React, Next.js, GraphQL из state managers использовал Redux, для backend использовал CMS Strapi Менеджер может добавлять категории. продукты.

информационные страницы, редактировать SEO, отзывы и т.д подробнее...

Пример backennd с реализацией аутентификации на Nest.js. TypeScript, Prisma(ORM), Docker. Аутентификация с login. а также Google и Яндекс

подробнее...

# ООО «Газпром ТРАНСГАЗ НИЖНИЙ НОВГОРОД»

Старший кладовщик | октябрь 2020 - декабрь 2021 года Занимался хранением и выдачей имущества

#### 53 Арсенал ВС РФ

Начальник отдела | июль 2000 - август 2020 года Занимался организацией хранения ВТХ имущества. Получил большой опыт работы с людьми.

## Образование

 ПАИИ | 1995-2000 год | высшее (специалитет) инженер по « Газодинамические импульсные устройства» Закончил с отличием - средний бал 4,75 из возможных 5.